# 汽车零部件加工总额法净额法

提问人：小潮 时间：2019-01-07 20:30:16
即是客户又是供应商，客户提供的材料占成品的 10% 左右，这种应该采用总额法还是净额法确认收入

回答人：chenyiwei
和此类问题的一般判断原则一致。主要考虑是客户提供的材料是否限定仅可用于加工销售给该客户的产品、在产品销售定价中对这部分客供材料如何考虑等。

提问人：kuaiji2 时间：2019-12-11 11:23:05
实务中遇到此类例子。A 与B 两者之间合作模式基本如下：A委托 B制造其成品中需要的一个重要部件。该部件又有N 多零部件构成。A委托 B制造重要部件时，双方就部件的定价协商，定价模式为：N 多材料的基准价 +材料管理费 +合理损耗 + 加工费。
A 为了使其成品有竞争力，从源头就要控制好价格。因此就 N 多材料，A基本都指定了品牌（但是不仅限于一个品牌，有 2-3个备选品牌），如果 B能够以较低的价格采购到这些材料，那么 B 可以自行采购，如果 B 不能，B 就从 A 处采购。（鉴于 A 是全球知名品牌且业务量巨大，其能够以较低价格从品牌商手中采购到各种材料）。该种模式下，B 作为国内体量不算非常大的公司，只能自行采购一些通用料和国内品牌的专用料，而国外品牌的料，基本就要从 A处采购。最终下来，B 从 A采购的料占整个成品的比例为 40%左右。
其他方面：（ 1 ）B 与A 就材料采购并未单独签订采购框架协议，有关 A供料的部分是在两者之间的销售合同中有专门条款；（ 2 ）具体执行中，B 从 A采购的原料整体是依据 A 的采购需求而定，但 B发给 A 的采购订单和销售订单并不能做到一单对一单，且 B 与 A 之间的采购销售均由采购和销售分别管理实施；（ 3 ）B 从 A 处采购的材料，由 B 自行保管，但鉴于 B从 A 采购的原料价格确实比较低（B 自行采购是采购不到的），所以A 在材料的损耗率偏高的时候来查看下原因，看B 有无将其从A 采购的原料转用/卖到其他客户产品上；（ 4 ）如果某一品种的成品业务停止，对应的原料确实有剩余了（尽管结余量一般也不大），A不会吸收回去，除非 A对该原料有需求。
目前 B 正朝着自行采购所有料的方向努力。
请问陈版主：根据上述描述，B 对 A 的销售是采用净额法合适还是总额法合适？

回答人：chenyiwei
一般建议采用净额法。